【裁判字號】    99,台上,7273
【裁判日期】    991125
【裁判案由】    違反毒品危害防制條例
【裁判全文】
最高法院刑事判決            九十九年度台上字第七二七三號
上  訴  人  顏憲塘
選任辯護人  許清連律師
            李錦臺律師
            陳奕全律師
上列上訴人因違反毒品危害防制條例案件，不服台灣高等法院高
雄分院中華民國九十九年九月十五日第二審更審判決（九十九年
度上更(一)字第一二三號，起訴案號：台灣高雄地方法院檢察署九
十八年度偵字第三八九九號），提起上訴，本院判決如下：
    主  文
上訴駁回。
    理  由
按刑事訴訟法第三百七十七條規定，上訴於第三審法院，非以判
決違背法令為理由，不得為之。是提起第三審上訴，應以原判決
違背法令為理由，係屬法定要件。如果上訴理由書狀並未依據卷
內訴訟資料，具體指摘原判決不適用何種法則或如何適用不當，
或所指摘原判決違法情事，顯與法律規定得為第三審上訴理由之
違法情形，不相適合時，均應認其上訴為違背法律上之程式，予
以駁回。本件原判決撤銷第一審不當之判決，改判論處上訴人顏
憲塘持有第一級毒品達行政院公告之一定數量罪刑，已詳敘認定
犯罪事實之依據及憑以認定之理由，從形式上觀察，並無任何違
背法令之處。查上訴人於民國九十八年一月三十日上午八時三十
分許，在高雄市○鎮區○○路九十巷六號二樓住處，先後施用第
一、二級毒品海洛因各一次，經台灣高雄地方法院以九十八年度
審訴字第一六一四號（下稱前案）判刑確定；嗣於同日二十時二
十分許，又在同上路二聖醫院前，以新台幣十五萬元之代價，向
綽號「阿利」者販入第一級毒品海洛因四包（純質淨重十二點六
九公克）、第二級毒品甲基安非他命四包（純質淨重五點三一公
克）而非法持有之（下稱本案）。原判決認其本案持有毒品行為
係在其前案施用毒品行為之後另行起意為之，應再予論罪科刑，
亦即無因前案之施用毒品行為而吸收本案之持有毒品行為之餘地
。適用法則，核無不合；又查量刑之輕重，係屬事實審法院得依
職權自由裁量之事項，苟以行為人之責任為基礎，斟酌刑法第五
十七條各款所列情狀，而未逾越法定刑度，不得遽指為違法。原
審於量刑時，已具體審酌上訴人有前科多次，素行不良，此次持
有二種毒品，數量非少，危害社會治安至鉅，並參酌其犯罪動機
、犯後態度等一切情狀，予以綜合考量後，在法定刑內科處刑罰
，並未逾越法定刑度，所為量刑職權之行使，亦無不當。上訴意
旨未依據卷證資料，具體指摘原判決如何違背法令，置原判決之
論敘於不顧，仍執陳詞，任憑己見，對原審認事用法量刑職權之
行使，任意指摘，難謂已符合首揭法定上訴要件，其上訴違背法
律上之程式，應予駁回。
據上論結，應依刑事訴訟法第三百九十五條前段，判決如主文。
中    華    民    國  九十九  年   十一   月  二十五  日
                      最高法院刑事第九庭
                          審判長法官  花  滿  堂  
                                法官  黃  正  興  
                                法官  洪  昌  宏  
                                法官  王  聰  明  
                                法官  郭  毓  洲  
本件正本證明與原本無異
                                      書  記  官  
中    華    民    國  九十九  年   十一   月  二十九  日
                                                     m

司法院資訊處製作；財團法人民間司法改革基金會備份。
